【裁判字號】    89,訴,51
【裁判日期】    890811
【裁判案由】    違反槍砲彈藥刀械管制條例等
【裁判全文】
臺灣彰化地方法院刑事判決                            八十九年度訴字第五一號
    公  訴  人  臺灣彰化地方法院檢察署檢察官
    被      告  己○○
右列被告因竊盜等案件，經檢察官提起公訴（八十八年度偵字第六二一五、六三八七
號）及函送併辦（八十九年度偵字第一０二三號、一八九七號），本院判決如左：
    主      文
己○○共同連續攜帶兇器竊盜，處有期徒刑壹年，扣案之六角扳手貳支、Ｔ型扳手貳
支及鑰匙貳支均沒收；又意圖為自己不法之所有，以恐嚇使人將本人之物交付未遂，
處有期徒刑肆月；又行使變造特許可證，處有期徒刑貳月。應執行有期徒刑壹年伍月
，扣案之六角扳手貳支、Ｔ型扳手貳支及鑰匙貳支均沒收。
    事      實
一、己○○基於意圖為自己不法所有之概括犯意，連續於（一）八十八年六月六日凌
    晨四時許，夥同有犯意聯絡之乙○○（另行審理）在彰化縣彰化市明星保齡球館
    前，由乙○○持其所有客觀上對人之生命、身體具有危險性之兇器螺絲起子一支
    （未扣案）撬開丁○○所有之ＡＳ（起訴書誤植為ＡＺ）─五二五一號自小客車
    之車門後，再由己○○駛離予以竊取，車內有鑽石手鐲一只、空白支票、護照及
    台胞證各乙本、衣服一箱、印章及支票等物。（二）八十八年六月七日十七時許
    ，在彰化縣花壇鄉金墩村後厝巷二十三號倉庫，徒手竊取李耀慶所有之ＦＩＮＥ
    牌手提袋六個。（三）八十八年六月十二日九時許，夥同有犯意聯絡之乙○○在
    桃園縣龜山鄉○○○路長庚醫院前，持乙○○所有客觀上對人之生命、身體具有
    危險性之兇器六角扳手、Ｔ型扳手及鑰匙各一支，竊取戊○○所有之ＫＦ─二九
    五七號自小客車。（四）八十九年一月二十日凌晨一時許，在彰化縣員林鎮○○
    路黃金帝國前，攜帶其所有客觀上對人之生命、身體具有危險性之兇器六角扳手
    一支，持自備之鑰匙一支竊取懸掛ＱＩ─四五五號車牌（陳武男所有）之福特自
    小客車（車體為黃朝志所有），車內並有該車之原車牌ＰＬ─四二八八號一面（
    黃朝志所有）及ＰＺ─四一三六號車牌一面（林美月所有）一部。（五）八十九
    年二月二十八日四時許，在台中市○○○街附近竊取以自備客觀上對人之生命、
身體具有危險性之兇器之Ｔ型扳手一支竊取張俊仁所有之ＱＬ六六一八號自小客
    車。
    （六）八十九年三月一日二十二時許，在埔心鄉鎮○路巷口以其所有客觀上對人
    之生命、身體具有危險性之兇器之Ｔ型扳手一支竊取張峻銘所有之ＱＨ─七五四
    八號車牌二面。又另行起意，於八十八年六月六日四時許竊得丁○○所有之ＡＳ
    ─五二五一號車輛後，竟意圖為自己不法之所有，先後二次打電話給丁○○，詢
    問要如何處理以便取回車子，丁○○因恐如不交錢無法取回車子，遂同意交付三
    萬元，並約定在彰化縣彰化市○○路之彰化大排交錢，惟尚未再約定交款時間，
    為警於八十八年六月七日十七時三十分許，在彰化縣花壇鄉金墩村後厝巷二十三
    號查獲該車而未遂。又另行起意，於八十八年四、五月間在彰化縣大村鄉○○路
    ○段一六八號乙○○住處見到ＰＺ─０二三０號車牌二面，即在上址以紙將ＰＺ
    ─０二三０貼為ＰＺ─八二三０而予以變造，並將之懸掛在竊得之ＡＳ─五二五
    一號黑色喜美車上使用。嗣於八十八年六月七日十七時三十分許，為警在彰化縣
    花壇鄉金墩村後厝巷二十三號查獲變造之ＰＺ─八二三０號車牌二面，同年月十
    四日三時五十分許，為警在彰化縣員林鎮○○路與復興路交岔口查獲乙○○，並
    扣得乙○○所有與己○○共同行竊所用之Ｔ型扳手一支、六角扳手一支及鑰匙一
    支，八十九年一月二十二日十五時許，己○○在彰化縣大村鄉過溝村過溝三巷一
    之七號西側五十公尺處之空屋前，在其所竊懸掛ＱＩ─四五五五號車牌之車內休
    息時為警查獲，並扣得其所有之六角扳手及鑰匙各一支，又於八十九年三月二日
    十一時三十分許，己○○駕駛竊得之ＱＬ─六六一八號車行經彰化縣溪湖鎮○○
    街一七０號前為警臨檢查獲，並扣得其所有作案用之Ｔ型扳手一支。
二、案經丁○○訴由彰化縣警察局彰化分局及員林分局報請臺灣彰化地方法院檢察署
    檢察官偵查及自動檢舉起訴並函送併辦。
    理      由
一、訊據被告己○○坦承右揭竊盜、變造車牌等事實不諱，核與乙○○供述大致相符
    ，並據告訴人丁○○及被害人李慶耀之姪丙○○、莊志池、陳武男、黃朝志、林
    美月、張俊仁、張峻銘及黃麗銀等人指訴及陳述甚詳，復有照片、贓物認領保管
    單、車輛竊盜、車牌失竊資料個別查詢報表─查詢車輛認可資料等在卷可稽，復
    有扣案被告變造之ＰＺ─八二三０號車牌二面及前開被告所有或共同被告乙○○
    所有行竊用之六角扳手、Ｔ型扳手、鑰匙等可證，被告雖矢口否認行使變造之車
    牌之事實，並供稱：伊僅打電話告訴丁○○車在伊手上，問丁○○要如何處理，
    是丁○○自己表明願以三萬元贖回，伊並未要求云云，惟查，被告自承係自己變
    造車牌，且懸掛變造車牌之車輛係其與乙○○共同於八十八年六月六日行竊後，
    由乙○○開回去，其於隔天向乙○○借來使用，而當天懸掛該變造車牌之車輛隨
    即被查獲，被告使用中之車輛又懸掛其變造之車牌，被告空言否認行使變造車牌
    之辯解顯不足採，又被告打電話索錢之事實，業據被告於偵查中供明，核與丁○○指訴情節相符，且被告打電話告知車主車輛下落，意在要求車主花錢贖車至明
    ，事後翻異前供，顯不足採。本件事證明確，被告犯行堪以認定。
二、核被告就事實欄（一）（三）（四）（五）（六）所為，係犯第三百二十一條第
    一項第三款之攜帶兇器竊盜罪，就事實欄（二）所為，係犯第三百二十條第一項
    之竊盜罪，另犯第三百四十六條第三項、第一項之恐嚇取財未遂罪、第二百十六
    條行使第二百十二條之變造許可證罪。其先後多次竊盜犯行，時間緊接，犯罪成
    要件相同，顯係基於概括犯意反覆為之，應從一重之攜帶兇器竊盜罪處斷，並加
    重其刑。被告就事實欄（一）、（三）部分，與乙○○二人間，有犯意之聯絡及
    行為之分擔，為共同正犯。又被告變造許可證之低度行為，應為行使之高度行為
    所吸收，不另論罪。被告所犯上開各罪，犯意各別，行為互殊，應予分論併罰。
    公訴人就事實欄（一）（二）（三）以外之竊盜犯行雖漏未起訴，惟此與前開起
    訴經本院判決有罪部分，有連續犯之裁判上一罪關係，為起訴效力所及，本院自
    得併予審酌。又公訴人認被告將車牌ＰＺ─０二三０以紙貼成ＰＺ─八二三０之
    行為，係犯偽造許可證罪嫌，且與甲○○（已審結）係共同正犯，惟查，被告僅
    將車牌號碼中之一個阿拉伯數字「０」貼成「８」，應屬變造行為，公訴人起訴
    法條容有未洽，應予變更，又甲○○堅決否認共同變造車牌，而被告亦供稱由其
    一人變造車牌，此外，復查無其他積極證據足資證明甲○○有共同變造車牌之行
    為，公訴人認甲○○係共同正犯，容有誤會。另被告已著手實施恐嚇取財之犯罪
    構成要件行為，惟因尚未前往取款即為警查獲而未遂，應依刑法第二十六條前段
    減輕其刑。爰審酌被告犯罪之動機、手段、竊盜次數、所生危害及犯罪後之態度
    等一切情狀，分別量處如主文所示之刑，並定其應執行刑。另扣案之六角扳手、
    Ｔ型扳手及鑰匙各貳支，或為被告所有，或為乙○○所有，均係被告或被告與乙○○竊盜時所用之物，併予宣告沒收，而被告與乙○○共同行竊ＡＳ─五二五一
    號車子所用之螺絲起子因未扣案亦不知去向，為免日後執行之困難，爰不併為沒
    收之宣告。
據上論斷，應依刑事訴訟法第二百九十九條第一項前段，刑法第五十六條、第三百二
十條第一項、第三百二十一條第一項第三款、第三百四十六條第三項、第一項、第二
百十六條、第二百十二條、第二十六條前段、第五十一條第五款、第三十八條第一項
第二款，罰金罰鍰提高標準條例第一條前段，判決如主文。
中       華       民       國       八十九    年      八  月      十一  日
                                              法      官  林  慧  英
右正本證明與原本無異。
如不服本判決，應於判決送達後十日內，向本院提出上訴狀（須附繕本）。
告訴人或被害人對於判決如有不服具備理由請求檢察官上訴者，其上訴期間之計算係
以檢察官收受判決正本之日期為準。
                                              法院書記官  葉  春  涼
中       華       民       國      八十九    年      八  月      十四  日
刑法第三百二十條
意圖為自己或第三人不法之所有，而竊取他人之動產者，為竊盜罪，處五年以下有期
徒刑、拘役或五百元以下罰金。
意圖為自己或第三人不法利益，而竊佔他人之不動產者，依前項之規定處斷。
前二項之未遂犯罰之。
刑法第三百二十一條
犯竊盜罪而有左列情形之一者，處六月以上五年以下有期徒刑：
一、於夜間侵入住宅或有人居住之建築物、船艦或隱匿其內而犯之者。
二、毀越門扇、牆垣或其他安全設備而犯之者。
三、攜帶兇器而犯之者。
四、結夥三人以上而犯之者。
五、乘火災、水災或其他災害之際而犯之者。
六、在車站或埠頭而犯之者。
前項之未遂犯罰之。
刑法第三百四十六條
意圖為自己或第三人不法之所有，以恐嚇使人將本人或第三人之物交付者，處六月以
上五年以下有期徒刑，得併科一千元以下罰金。
以前項方法得財產上不法之利益或使第三人得之者，亦同
前二項之未遂犯，罰之。
刑法第二百十二條
偽造、變造護照、旅券、免許證、特許證及關於品行、能力、服務或其他相類之證書
、介紹書，足以生損害於公眾或他人者，處一年以下有期徒刑，拘役或三百元以下罰
金。


司法院資訊處製作；財團法人民間司法改革基金會備份。
